【裁判字號】    99,易,2092
【裁判日期】    991231
【裁判案由】    毒品危害防制條例
【裁判全文】
臺灣板橋地方法院刑事判決              99年度易字第2092號
公  訴  人  臺灣板橋地方法院檢察署檢察官
被      告  黃政揚
上列被告因毒品危害防制條例案件，經檢察官提起公訴（99年度
毒偵字第5377號），本院依簡式審判程序判決如下：
    主  文
黃政揚施用第二級毒品，累犯，處有期徒刑肆月，如易科罰金，
以新臺幣壹仟元折算壹日。
    事  實
一、黃政揚前因施用毒品案件，經本院以91年度毒聲字第2557號
    裁定送觀察、勒戒後，認無繼續施用毒品之傾向，而於民國
    91年8 月26日執行完畢釋放出所，並由臺灣板橋地方法院檢
    察署檢察官以91年度毒偵字第2824號為不起訴處分確定。惟
    其於上開觀察、勒戒執行完畢釋放後五年內，復因於92年7
    月19日施用第一級、第二級毒品案件，經本院以93年度訴字
    第265 號刑事判決分別判處有期徒刑七月、三月，經提起上
    訴後，由臺灣高等法院以93年度上訴字第2459號刑事判決就
    施用第一級毒品部分撤銷原判決，改判處有期徒刑七月，施
    用第二級毒品部分則駁回上訴，並定執行刑為有期徒刑九月
    確定，經入監執行後，於94年9 月27日縮刑期滿執行完畢。
二、詎黃政揚仍不知悛悔，復基於施用第二級毒品甲基安非他命
    之犯意，於99年5 月20日某時，在其位於新北市三重區（即
    改制前之臺北縣三重市，下同）五福街24號3 樓之住處內，
    以將甲基安非他命粉末置於吸食器內，再於其下方點火燒烤
    產生煙霧後加以吸用之方式，非法施用甲基安非他命一次。
    嗣於99年5 月21日晚間9 時許，在新北市○○區○○街與五
    華街口因另案通緝為警查獲，經警採其尿液後，送驗結果呈
    甲基安非他命類陽性反應，始悉上情。
三、案經新北市政府警察局（即改制前之臺北縣政府警察局）三
    重分局移送臺灣板橋地方法院檢察署檢察官偵查起訴。
    理  由
一、本件被告黃政揚所犯係死刑、無期徒刑、最輕本刑為三年以
    上有期徒刑以外之罪，其於準備程序中就被訴事實為有罪之
    陳述，經法官告知簡式審判程序之旨，並聽取公訴人及被告
    之意見後，本院業已於99年12月22日依刑事訴訟法第273 條
    之1 第1 項之規定當庭裁定進行簡式審判程序，合先敘明。
二、前揭事實業據被告於本院審理中供承不諱，而其於上開時、
    地為警查獲後所採尿液，經送臺灣檢驗科技股份有限公司以
    EIA 酵素免疫分析法初步檢驗，再以GC/MS 氣相層析質譜儀
    法確認檢驗結果，確均呈甲基安非他命類陽性反應乙節，亦
    有該公司99年6 月7 日編號：UL/2010/50619 號濫用藥物檢
    驗報告、姓名代碼對照表各一紙附卷可稽，被告之自白既有
    上開證據足資補強，應堪信為真實。據此，本案事證明確，
    被告犯行堪以認定。
三、經查被告前因施用毒品案件，經本院以91年度毒聲字第2557
    號裁定送觀察、勒戒後，認無繼續施用毒品之傾向，而於91
    年8 月26日執行完畢釋放出所，並由臺灣板橋地方法院檢察
    署檢察官以91年度毒偵字第2824號為不起訴處分確定。惟其
    於上開觀察、勒戒執行完畢釋放後五年內，復因於92年7 月
    19日施用第一級、第二級毒品案件，經本院以93年度訴字第
    265 號刑事判決分別判處有期徒刑七月、三月，經提起上訴
    後，由臺灣高等法院以93年度上訴字第2459號刑事判決就施
    用第一級毒品部分撤銷原判決，改判處有期徒刑七月，施用
    第二級毒品部分則駁回上訴，並定執行刑為有期徒刑九月確
    定等情，有上開判決書及臺灣高等法院被告前案紀錄表各一
    份在卷可按。被告既曾於因施用毒品案件而經觀察、勒戒執
    行完畢釋放後之五年內，再犯毒品危害防制條例第10條第1
    項、第2 項所定之施用第一級、第二級毒品罪，並經法院判
    刑確定，即屬「五年內再犯」之情形，再犯率甚高，原所實
    施之觀察、勒戒已無法收其實效，此次再犯上開條例第10條
    第2 項之罪，即應依上開條例第23條第2 項之規定逕予論罪
    科刑。
四、論罪科刑部分：
(一)按甲基安非他命係毒品危害防制條例第2 條第2 項第2 款所
    定之第二級毒品，故核被告所為，係犯上開條例第10條第2
    項之施用第二級毒品罪。其為施用第二級毒品甲基安非他命
    而持有之行為，為其施用之高度行為所吸收而不另論罪。
(二)被告前因施用第一級、第二級毒品案件，經本院以93年度訴
    字第265 號刑事判決分別判處有期徒刑七月、三月，經提起
    上訴後，由臺灣高等法院以93年度上訴字第2459號刑事判決
    就施用第一級毒品部分撤銷原判決，改判處有期徒刑七月，
    施用第二級毒品部分則駁回上訴，並定執行刑為有期徒刑九
    月確定，經入監執行後，於94年9 月27日縮刑期滿執行完畢
    乙節，有上開被告前案紀錄表一份在卷可按，其受有期徒刑
    執行完畢後五年內，故意再犯本件有期徒刑以上之罪，為累
    犯，應依刑法第47條第1 項之規定加重其刑。
(三)本院爰審酌被告前已有因施用毒品而經觀察、勒戒及論罪科
    刑之紀錄，業如上述，猶再犯本件施用毒品犯行，可徵其悔
    意不深，遠離毒品之意志薄弱，惟其施用毒品係自戕行為，
    對他人法益尚無具體危害，及其施用毒品之動機，暨犯罪後
    坦承犯行之態度等一切情狀，量處如主文所示之刑，並諭知
    易科罰金之折算標準，以資懲儆。
據上論斷，應依刑事訴訟法第273 條之1 第1 項、第299 條第1
項前段，毒品危害防制條例第10條第2 項，刑法第11條前段、第
47條第1 項、第41條第1 項前段，判決如主文。
本案經檢察官陳旭華到庭執行職務。
中    華    民    國    99    年    12    月    31    日
                  刑事第九庭  法  官 張紹省
以上正本證明與原本無異。
如不服本判決應於送達後十日內向本院提出上訴狀。
                              書記官 周雅玲
中    華    民    國    99    年    12    月    31    日
附錄本案論罪科刑法條全文：
毒品危害防制條例第10條第2項
施用第二級毒品者，處三年以下有期徒刑。

司法院資訊處製作；財團法人民間司法改革基金會備份。
